【裁判字號】    95,訴,701
【裁判日期】    950308
【裁判案由】    返還信用卡消費貸款
【裁判全文】
臺灣臺北地方法院民事判決               95年度訴字第701號
原      告  國泰世華商業銀行股份有限公司
法定代理人  乙○○
被      告  甲○○
上列當事人間請求返還信用卡消費貸款事件，本院於中華民國95
年2月22日言詞辯論終結，判決如下：
    主  文
被告應給付原告新台幣伍拾壹萬零捌佰陸拾柒元，及其中新台幣
肆拾柒萬捌仟零壹拾壹元部分自民國94年12月14日起至清償日止
，按週年利率百分之十九點七計算之利息。
訴訟費用由被告負擔。
    事  實
甲、原告方面：
一、聲明：如主文所示。
二、陳述：
（一）被告於民國 92 年 1 月 3 日及 93 年 12 月 7 日，與
      原告成立信用卡使用契約，領用如後附所示之信用卡。依
      約被告就使用系爭信用卡所生之債務，負全部給付責任。
      被告領用系爭信用卡後，即得於各特約商店記帳消費，依
      信用卡約定條款第 14、15 條之約定，應於當期繳款截止
      日前向原告全部清償，或以循環信用方式繳付最低應繳金
      額，逾期清償者依信用卡約定條款第 15、21、22 條之約
      定，除喪失期限利益外，應另行給付原告按年息百分之
      19.7 計算之利息。截至 94 年 12 月 13 日止帳款尚餘
      新台幣（下同）91,634元（其中本金85,937元）未按期繳
      付。
（二）被告另於 92 年 11 月 27 日與原告成立簡易通信貸款契
      約，向原告貸款 210,000 萬元，按年息百分之 18.5 計
      算之利息，約定分 60 期清償，依年金法按月計付本息，
      併入信用卡帳單中與信用卡消費帳款一同繳納。依約定條
      款第 1 條之約定，如未依約於繳款期限前繳款或未繳足
      月付金時，原告得將未繳金額之本金部分，或經原告主張
      視為到期之本金部分，按信用卡循環利率（年息百分之
      19.7）計算之利息。依約定條款第 4、5 條之約定，倘為
      延遲繳款經原告主張暫停被告信用卡之權利時，除喪失期
      間利益，視同全部到期。截至 94 年 12 月 13 日止帳款
      尚餘 204,999 元（其中本金 190,885元）未按期繳付。
（三）被告另於 94 年 3 月 16 日與原告成立簡易通信貸款契
      約，向原告貸款 210,000 元，按年息百分之 18.5 計算
      之利息，約定分 60 期清償，依年金法按月計付本息，併
      入信用卡帳單中與信用卡消費帳款一同繳納。依約定條款
      第 1 條之約定，如未依約於繳款期限前繳款或未繳足月
      付金時，原告得將未繳金額之本金部分，或經原告主張視
      為到期之本金部分，按信用卡循環利率（年息百分之 19.
      7）計算之利息。依約定條款第 4、5 條之約定，倘為延
      遲繳款經原告主張暫停被告信用卡之權利時，除喪失期間
      利益，視同全部到期。截至 94 年 12 月 13 日止帳款尚
      餘 214,234 元（其中本金 201,189）元未按期繳付。
（四）查被告至 94 年 12 月 13 日止，帳款尚餘 510,867 元
      未按期繳付（含信用卡帳款金額為 91,634 元，簡易通信
      貸款帳款金額為 419,233 元。）迭經催討無效，爰請求
      如聲明所示。
（五）原台灣第一信託投資股份有限公司變更為匯通商業銀行股
      份有限公司。匯通商業銀行股份有限公司於 91 年 6 月
      3 日變更為國泰商業銀行股份有限公司。又國泰商業銀行
      股份有限公司於 92 年 6 月 26 日經財政部核准正式與
      世華聯合商業銀行股份有限公司合併，國泰商業銀行股份
      有限公司為消滅銀行，世華聯合商業銀行股份有限公司為
      存續銀行，世華聯合商業銀行股份有限公司並於 92 年
      10 月 27 日經經濟部核准登記正式更名為國泰世華商業
      銀行股份有限公司，原國泰商業銀行股份有限公司暨原世
      華聯合商業銀行股份有限公司之權利義務關係由合併後存
      續並更名之國泰世華商業銀行股份有限公司依公司法第
      75條規定概括承受。
三、證據：提出信用卡申請書暨信用卡約定條款、簡易通信貸款
    申請書及約定條款二件、債權明細查報表、帳單、消費明細
    表、催告還款證明各一件為證。
乙、被告方面：被告未於言詞辯論期日到場，亦未提出書狀作何
    聲明或陳述。
    理  由
甲、程序方面：
一、依約定書第24條規定，兩造就本件訟爭事項，合意以本院為
    第一審管轄法院，是依民事訴訟法第24條規定，本院有管轄
    權。
二、本件被告未於言詞辯論期日到場，核無民事訴訟法第386 條
    所列各款情形，應依原告之聲請，由其一造辯論而為判決。
乙、實體方面：
一、本件原告主張被告於92年1月3日及93年12月7日，與原告成
    立信用卡使用契約，至各特約商店記帳消費迄94年12月13日
    止，帳款尚餘91,634元（本金85,937 元）未依約給付；另
    於92年11月27日、94年3月16日與原告成立簡易通信貸款契
    約，向原告借款，亦  未依約清償，總計被告至94年12月13
    日止，積欠510,867元未按期繳付（含信用卡帳款金額為91,
    634元，簡易通信貸款帳款金額為419,233元。）未按期繳付
    ，依約喪失期限利益等前開事實，已據原告提出與所述相符
    之信用卡申請書暨信用卡約定條款、簡易通信貸款申請書及
    約定條款、債權明細查報表、帳單、消費明細表、催告還款
    證明等件為證。被告未到庭陳述，亦未提出書狀作何答辯，
    是自堪信原告之主張為真實。
二、按消費借貸之借用人應於約定期限內，返還與借用物種類、
    品質、數量相同之物，民法第478條前段定有明文；再按遲
    延之債務，以支付金錢為標的者，債權人得請求依法定利率
    計算之遲延利息。但約定利率較高者，仍從其約定利率。本
    件被告與原告訂立信用卡契約記帳消費，又向原告借款，均
    未依約償還，尚欠如主文第一項所示金額未還，參照前開說
    明，原告依信用卡契約及消費借貸法律關係，請求被告如數
    給付，為有理由，應予准許。
丙、結論：本件原告之訴為有理由，依民事訴訟法第385條第1項
    前段、第78條判決如主文。
中    華    民    國    95    年    3    月    8      日
                  民事第四庭    法  官  洪遠亮
附表：
VISA 正卡            卡號：0000000000000000
核卡日:93/12/07   國泰世華銀行
VISA        正卡     卡號：0000000000000000
核卡日:92/01/03   國泰銀行
信用卡簡易通信貸款   卡號：0000000000000000
核卡日:92/11/27   國泰世華銀行
信用卡簡易通信貸款    卡號：0000000000000000
核卡日:94/03/16   國泰世華銀行
以上正本係照原本作成
如對本判決上訴，須於判決送達後20日內向本院提出上訴狀
中    華    民    國    95    年    3     月    13    日
                                書記官  柯金珠


司法院資訊處製作；財團法人民間司法改革基金會備份。
